臺灣桃園地方法院刑事判決　　　　　　110年度交易字第509號
公　訴　人　臺灣桃園地方檢察署檢察官
被　　　告　馮添富


上列被告因過失傷害案件，經檢察官聲請簡易判決處刑（110 年
度偵字第4728 號），本院認不宜以簡易判決處刑（原案號：110
年度壢交簡字第758號），改依通常程序審理並判決如下：
    主  文
本件公訴不受理。
    理  由
一、公訴意旨詳如附件聲請簡易判決處刑書所載。
二、按告訴乃論之罪，告訴人於第一審辯論終結前得撤回其告訴
    ；告訴經撤回者，法院應諭知不受理之判決；檢察官聲請以
    簡易判決處刑之案件，經法院認為有第451 條之1 第4 項但
    書之情形者，應適用通常程序審判之；法院於審理後，認應
    為不受理判決之諭知者，不適用簡易程序，刑事訴訟法第23
    8 條第1 項、第303 條第3 款、第452 條、第451 條之1 第
    4 項但書第3 款分別定有明文。次按刑法第284 條之罪，須
    告訴乃論，刑法第287 條前段亦有明定。
三、查被告馮添富因涉犯刑法第284 條前段過失傷害罪，經檢察
    官聲請簡易判決處刑，嗣被告與告訴人黃柏翰於民國110 年
    9 月27日達成和解，告訴人並於被告履行和解條件後具狀撤
    回告訴等情，有和解筆錄、刑事撤回告訴狀可證（見壢交簡
    卷第59-60 、69頁），是本案依刑事訴訟法第303 條第3 款
    規定應為不受理判決，爰由本院依同法第452 條、第451 條
    之1 第4 項但書第3 款規定，改用通常程序審理，並依同法
    第307 條規定，不經言詞辯論逕為不受理判決。
四、依刑事訴訟法第452 條、第303 條第3 款、第307 條，判決
    如主文。
本案經檢察官楊挺宏聲請簡易判決處刑。
中    華    民    國   110    年    11    月    22    日
                  刑事第八庭    法  官  葉作航
以上正本證明與原本無異。
如不服本判決應於收受判決後20日內向本院提出上訴書狀，並應
敘述具體理由。其未敘述上訴理由者，應於上訴期間屆滿後20日
內向本院補提理由書(均須按他造當事人之人數附繕本)「切勿逕
送上級法院」。
                                書記官  蔡明燕
中    華    民    國   110    年    11    月    23    日
附件：
臺灣桃園地方檢察署檢察官聲請簡易判決處刑書
　
                                     110年度偵字第4728號
　
    被      告  馮添富  男  26歲（民國00年0月00日生）
                        住桃園市○○區○○路0000巷00號
                        國民身分證統一編號：Z000000000號
　
上列被告因過失傷害案件，業經偵查終結，認宜聲請以簡易判決
處刑，茲將犯罪事實及證據並所犯法條分敘如下：
        犯罪事實
一、馮添富於民國109 年4 月2 日晚間9 時40分許，騎乘車牌號
    碼00 0-0000 號普通重型機車，沿桃園市○○區○○路○○
    ○○○路000000000路0000號前時，本應注意車前
    狀況，隨時採取必要之安全措施，以避免危險之發生，且明
    知該處速限為每小時50公里，行車速度應依速限標誌或標線
    之規定，及閃光黃燈表示「警告」，車輛應減速接近，注意
    安全，小心通過，而依當時天候晴、夜間有照明、柏油路面
    乾燥、無缺陷、無障礙物且視距良好情況，又無不能注意之
    情事，竟疏未注意及此，驟然以每小時70公里之速度行駛至
    該處，適黃柏翰（所涉過失傷害罪嫌部分，另為不起訴處分
    ）騎乘車牌號碼000-0000號普通重型機車自中正路與中正路
    1062巷口往中正路1041巷方向行駛至該處，見狀因閃避不及
    ，二車發生碰撞，黃柏翰因而受有左足踝蜂窩性組織炎、左
    足踝撕裂傷及擦傷等傷害結果。
二、案經黃柏翰訴由桃園市政府警察局中壢分局報告偵辦。
        證據並所犯法條
一、上揭犯罪事實，業據被告馮添富於警詢及偵查中固先矢口否
    認有何上開犯行，惟改口坦承認其亦有肇事責任，並經證人
    即告訴人黃柏翰於警詢及偵查中證述明確，此有天成醫療社
    團法人天晟醫院診斷證明書、道路交通事故現場圖、道路交
    通事故調查報告表一二、桃園市政府警察局中壢分局中壢交
    通中隊道路交通事故照片黏貼紀錄表、車輛資料查詢結果各
    1 份及監視器光碟1 片附卷可稽。按慢車行駛時，駕駛人應
    注意車前狀況及與他車行駛間隔，並隨時採取必要之安全措
    施，且行車速度，依速限標誌或標線之規定，道路交通安全
    規則第93條第1 項、第124 條第5 項分別定有明文。閃光黃
    燈表示「警告」，車輛應減速接近，注意安全，小心通過，
    道路交通標誌標線號誌設置規則第211 條第1 項第1 款訂有
    明文。被告應注意能注意竟疏未注意上開規定致肇車禍，其
    有過失甚為顯然，則被告之過失行為與告訴人受傷間，即有
    相當因果關係，是被告犯嫌堪以認定。
二、核被告所為，係犯刑法第284條前段之過失傷害罪嫌。
三、依刑事訴訟法第451條第1項聲請逕以簡易判決處刑。
    此    致
臺灣桃園地方法院
中    華    民    國   110    年    2     月    25    日
                          檢  察  官 楊挺宏
本件證明與原本無異
中    華    民    國   110    年     3    月    10    日
                          書  記  官 盧憲儀
附記事項：
本件係依刑事訴訟法簡易程式辦理，法院簡易庭得不傳喚被告、
輔佐人、告訴人、告發人等出庭即以簡易判決處刑；被告、被害
人、告訴人等對告訴乃論案件如已達成民事和解而要撤回告訴或
對非告訴乃論案件認有受傳喚到庭陳述意見之必要時，請即另以
書狀向簡易法庭陳述或請求傳訊。
所犯法條：
中華民國刑法第284條
（過失傷害罪）
因過失傷害人者，處 6 月以下有期徒刑、拘役或 5 百元以下罰
金，致重傷者，處 1 年以下有期徒刑、拘役或 5 百元以下罰金
。
從事業務之人，因業務上之過失傷害人者，處 1 年以下有期徒
刑、拘役或 1 千元以下罰金，致重傷者，處 3 年以下有期徒刑
、拘役或 2 千元以下罰金。